臺灣板橋地方法院刑事判決　　　　　　　96年度訴字第2822號
公　訴　人　臺灣板橋地方法院檢察署檢察官
被　　　告　甲○○
上列被告因毒品危害防制條例案件，經檢察官提起公訴（96年度
毒偵字第4696、5025號），被告於準備程序中對被訴之事實為有
罪陳述，本院合議庭裁定由受命法官獨任行簡式審判程序，判決
如下：
    主  文
甲○○施用第一級毒品，累犯，處有期徒刑柒月，扣案之海洛因
壹包（驗餘淨重零點壹壹陸貳公克）沒收銷燬，扣案之分裝杓
支、針筒柒支、止血帶壹條、包裝袋陸佰個均沒收。又施用第二
級毒品，累犯，處有期徒刑陸月，扣案之安非他命包（驗餘淨
重壹點柒貳肆公克）均沒收銷燬，扣案之分裝杓支、玻璃球
顆、吸食器壹組、玻璃管壹支、瓦斯噴頭壹個、包裝袋陸佰個均
沒收。又施用第一級毒品，累犯，處有期徒刑柒月，扣案之海洛
因壹包（驗餘毛重零點捌公克）沒收銷燬，扣案之針筒貳支均
沒收。又施用第二級毒品，累犯，處有期徒刑陸月。應執行有期
徒刑壹年陸月，扣案之海洛因壹包（驗餘淨重零點壹壹陸貳公克
）、海洛因壹包（驗餘毛重零點捌公克）、安非他命包（驗
餘淨重壹點柒貳肆公克）均沒收銷燬，扣案之分裝杓支、玻璃
球顆、針筒玖支、吸食器壹組、玻璃管壹支、止血帶壹條、瓦
斯噴頭壹個、包裝袋陸佰個均沒收。
    事  實
一、甲○○前因施用毒品案件，先後經臺灣臺北地方法院及本院
    裁定送觀察、勒戒後，認均無繼續施用毒品之傾向，由臺灣
    臺北地方法院檢察署及臺灣板橋地方法院檢察署檢察官分別
    以87年度偵字第15479 號、90年度毒偵字第1472、6367號為
    不起訴處分確定；復因施用毒品案件，經本院以90年度毒聲
    字第2416號裁定令入戒治處所執行強制戒治，於民國91年7
    月31日停止執行釋放出所，至92年1 月7 日期滿視為已戒治
    完畢，並經本署檢察官於90年6 月4 日以90年度毒偵字第23
    91號聲請簡易判決處刑，嗣經同法院以90年度板簡字第1101
    號判決判處有期徒刑5 月，復與過失致死案件定應執行有期
    徒刑1 年2 月確定，於93年6 月8 日假釋交付保護管束，並
    於93年8 月2 日保護管束期滿未經撤銷假釋，以已執行論。
    仍不知悔改，猶於前揭強制戒治程序執行完畢後5 年以內另
    行起意，而(一)於96年6 月19日凌晨2 時許，在臺北縣中和市
    ○○路17號地下室住處，分別以海洛因摻水之注射方式及將
    甲基安非他命置放於吸食器內再用火燒烤吸食之方式，施用
    第一級毒品海洛因及第二級毒品甲基安非他命各1 次，並於
    同日下午5 時20分許，在上開處所為警查獲，扣得海洛因1
    包（原淨重0.12公克，驗餘淨重0.1162公克）、甲基安非他
    命3 包（合計原淨重1.725 公克，驗餘淨重1.724 公克）、
    分裝杓3 支、玻璃球3 顆、針筒7 支、吸食器1 組、玻璃管
    1 支、止血帶1 條、瓦斯噴頭1 個、磅秤2 臺、包裝袋600
    個等物。(二)於96年6 月30日某時許，在同上住處，以相同方
    式，施用第一級毒品海洛因及第二級毒品甲基安非他命各1
    次。嗣於96年7 月1 日晚上8 時35分許，在臺北縣中和市○
    ○路15號地下1 樓113 室內為警查獲，並扣得海洛因1 小包
    （原毛重0.4 公克，驗餘毛重0.38公克）、注射針筒2 支。
二、案經臺北縣政府警察局永和分局及中和分局移送臺灣板橋地
    方法院檢察署檢察官偵查後起訴。
    理  由
一、上開施用毒品之事實，業據被告甲○○坦承不諱，並有扣案
    如事實欄所載之物品可資佐憑。又被告先後二次經警採集尿
    液送驗結果，確均呈安非他命、甲基安非他命、嗎啡及可待
    因陽性反應，有臺灣檢驗科技股份有限公司96年7 月2 日及
    96年7 月17日濫用藥物檢驗報告各1 份在卷足憑，而先後扣
    案之白色粉末各1 包經送驗結果，亦確含有海洛因成分，有
    台灣檢驗科技股份有限公司96年7 月17日濫用藥物檢驗報告
    、交通部民用航空局航空醫務中心96年7 月11日航藥鑑字第
    0960841 號毒品鑑定書各1 份可按，綜上足徵被告之任意性
    自白確與事實相符。次按觀察、勒戒或強制戒治執行完畢釋
    放後，5 年內再犯施用第一、二級毒品之罪者，檢察官應依
    法追訴，毒品危害防制條例第23條第2 項定有明文。查被告
    有事實欄一所載前因施用毒品行為經過觀察勒戒及強制戒治
    執行完畢之紀錄，有臺灣高等法院被告前案紀錄表可按，是
    被告於強制戒治執行完畢釋放後，5 年內再犯本件施用毒品
    罪，亦甚明確，故按上規定，本件自應逕行追訴處罰。從而
    本件事證已臻明確，應依法論科。
二、按海洛因、甲基安非他命分別為毒品危害防制條例第2 條第
    2 項第1 款、第2 款明定之第一級毒品及第二級毒品。是核
    被告上開所為，係犯毒品危害防制條例第10條第1 項之施用
    第一級毒品罪、同條第2 項之施用第二級罪。被告持有第一
    、二級毒品海洛因及甲基安非他命後，進而施用，其持有之
    低度行為應被其施用之高度行為所吸收，均不另論罪。被告
    先後計4 次施用海洛因及安非他命之犯行，其犯意各別、行
    為互殊，應予分論併罰。查被告有如事實欄一所載犯罪科刑
    及執行之紀錄，有臺灣高等法院被告前案紀錄表在卷可稽，
    是被告於有期徒刑執行完畢後5 年內，故意再犯本件有期徒
    刑以上之罪，均應依刑法第47條第1 項之規定，論以累犯，
    並加重其刑。爰審酌被告曾因施用毒品犯行執行觀察、勒戒
    及強制戒治程序，在該程序執行完畢後5 年內，復再施用本
    件毒品，顯無改過之意，惟念其施用毒品乃戕害自己身心健
    康，尚未危及他人，犯後於本院審理期日已坦承全部犯行之
    態度等一切情狀，分別量處如主文所示之刑，並定其應執行
    之刑。
三、先後扣案之海洛因共2 包係第一級毒品，甲基安非他命3 包
    係第二級毒品，而包裝該毒品之包裝袋，依法務部調查局93
    年3 月19日調科壹字第0930011306 0號函所示，無論以何種
    方式分離，包裝袋均會有極微量毒品殘留，均應依毒品危害
    防制條例第18條第1 項前段宣告沒收銷燬。另扣案之分裝杓
    3 支、玻璃球3 顆、針筒7 支、吸食器1 組、玻璃管1 支、
    止血帶1 條、瓦斯噴頭1 個、包裝袋600 個及注射針筒2 支
    ，為被告所有供犯施用毒品罪所用之物，業據其於本院準備
    程序中供承在卷，爰依刑法第38條第1 項第2 款宣告沒收。
    至於扣案之磅秤2 台，被告否認為其所有，是此部分自無從
    在本案中為沒收宣告，附此敘明。
據上論斷，應依刑事訴訟法第273條之1第1項、第299條第1項前
段，毒品危害防制條例第10條第1項、第2項、第18條第1項前段
，刑法第11條、第47條第1 項、第51條第5 款、第38條第1 項第
2款，判決如主文。
本案經檢察官陳伯均到庭執行職務。
中　　華　　民　　國　　96　　年　　9 　　月　　26　　日
　　　　　　　　　刑事第十庭    法　官　歐陽漢菁
上列正本證明與原本無異。
如不服本判決，應於判決送達後十日內敘明上訴理由，向本院提
出上訴狀，上訴於臺灣高等法院。
                                書記官  李崇文
中　　華　　民　　國　　96　　年　　9 　　月　　26　　日
附錄本案論罪科刑法條全文
毒品危害防制條例第10條
施用第一級毒品者，處 6 月以上 5 年以下有期徒刑。
施用第二級毒品者，處 3 年以下有期徒刑。
